# 请教陈版主代开信用证的账务处理

提问人：ztz520 时间：2012-12-05 22:26:24
公司收客户百分之三十的保证金后，为其在银行向客户的供应商开具国际信用证，并办理买方压汇，信用证到期前，客户将剩余的百分之七十给公司支付信用证，银行利息由客户承担，公司只收取一定手续费，请教公司开证的账务处理
<来自中国会计视野网安卓客户端>

回答人：chenyiwei
首先要关注此类交易是否合法？是否存在相关的法律风险？是否存在套取银行信用的问题？ 对于实际发生的此类交易，可比照解释 5号中对银行同业代付的处理原则处理。由于本企业作为信用证的开证申请人以自己的名义独立参与信用证相关交易，因此本企业由此产生的资金往来和债权债务不能与和客户之间的结算关系形成的债权债务互相抵销。